---
title: "PO-233 Projeto"
author: "Due Jie Wan, Lucas Inamine de Angelo e Peter Targino Klein"
date: "3/29/2023"
output: html_document
---

```{r setup, include=FALSE}
rm(list = ls())
knitr::opts_chunk$set(echo = TRUE)
library(tidyverse)
library(ggplot2)
library(lubridate)
library(sqldf)
library(dplyr)
```

# Dados de aeroporto de Guarulhos.

```{r Dados e nome de colunas}
cdf <- read_csv('dados/base_capacity_completa.csv', show_col_types = FALSE)
names(cdf)
```

# Analise de dados
## Caracterizacao de dados


```{r time}
head(cdf$time)
```
time é quantitativo discreto.
Observa-se que o formato de time necessita de 

```{r arrivals and departures}
head(cdf$scheduled_arrivals)
head(cdf$actual_arrivals)
head(cdf$scheduled_departures)
head(cdf$actual_departures)
```
scheduled_arrivals, actual_arrivals, scheduled_departures e actual_departures são quantitativo discreto.


```{r freq_config}
head(cdf$freq_config)
```
freq_config é qualitativo nominal.

```{r freq_config}
head(cdf$tmpf)
```


## Tipos de Dados


## Exploracao de dados

Dados univariados
Medidas de localidade, espalhamento e distribuicao
dados multivariados
visualizacao


```{r pressure, echo=FALSE}
plot(pressure)
```

Note that the `echo = FALSE` parameter was added to the code chunk to prevent printing of the R code that generated the plot.
